da: Længde på handskemanchet: Forlænget manchet; Lang manchet; Mellem manchet; Kort manchet; Andet
sv: Handskmanschettlängd: Extra lång krage; Krage; Mellanlång krage; Kort krage; Övrigt
el: Μήκος μανσέτας γαντιού: Εκτεταμένη μανσέτα; Μανσέτα; Μεσαία μανσέτα; Κοντή μανσέτα; Άλλο
zh-TW: 手套袖口長度: 加長袖口; 長袖口; 中袖口; 短袖口; 其他
th: ความยาวของข้อมือถุงมือ: ถุงมือแบบยาวพิเศษ; ถุงมือแบบยาว; ข้อมือระดับกลาง; ข้อมือแบบสั้น; อื่นๆ
bg-BG: Дължина на маншета на ръкавицата: Удължен маншет; Дълъг маншет; Среден маншет; Къс маншет; Друго
zh-CN: 手套袖口长度: 加长护腕; 护腕; 中筒; 短筒; 其他
hr-HR: Duljina manžete rukavice: Produžena manšeta; Duga manšeta; Srednja manšeta; Kratka manšeta; Ostalo
en: Glove cuff length: Extended gauntlet; Gauntlet; Mid cuff; Short cuff; Other
ro-RO: Lungimea manșetei mănușii: Manșetă prelungită; Manșetă; Manșetă medie; Manșetă scurtă; Altele
nl: Handschoen manchetlengte: Verlengde manchet; Manchet; Halflange manchet; Korte manchet; Overig
ko: 장갑 커프 길이: 익스텐디드 건틀릿; 건틀릿; 미드 커프; 쇼트 커프; 기타
it: Lunghezza del polsino del guanto: Polsino lungo esteso; Polsino lungo; Polsino medio; Polsino corto; Altro
de: Länge der Handschuhstulpe: Verlängerte Stulpe; Stulpe; Mittellange Stulpe; Kurze Stulpe; Sonstige
pt-PT: comprimento do punho da luva: Cano extra longo; Cano longo; Cano médio; Cano curto; Outro
nb: Lengde på hanskemansjett: Forlenget mansjett; Mansjett; Middels lang mansjett; Kort mansjett; Annet
fr: Longueur de la manchette du gant: Manchette longue; Manchette; Manchette moyenne; Manchette courte; Autre
ru: Длина манжеты перчатки: Удлиненная манжета-крага; Крага; Манжета средней длины; Короткая манжета; Другое
lt-LT: Pirštinių rankogalio ilgis: Pailgintas rankogalis; Ilgas rankogalis; Vidutinio ilgio rankogalis; Trumpas rankogalis; Kita
es: Largo del puño del guante: Guantelete extendido; Guantelete; Puño medio; Puño corto; Otro
cs: Délka manžety rukavice: Prodloužená manžeta; Manžeta; Střední manžeta; Krátká manžeta; Ostatní
fi: Hanskan ranteen pituus: Pidennetty varsi; Pitkä varsi; Keskipitkä varsi; Lyhyt varsi; Muu
pt-BR: Comprimento do punho da luva: Manopla estendida; Manopla; Punho médio; Punho curto; Outro
hu: Kesztyű mandzsetta hossza: Extra hosszú szár; Hosszú szár; Félhosszú szár; Rövid szár; Egyéb
ja: グローブの袖口の長さ: エクステンドガントレット; ガントレット; ミッドカフ; ショートカフ; その他
vi: Chiều dài cổ tay găng tay: Bao tay dài mở rộng; Bao tay dài; Cổ tay trung bình; Cổ tay ngắn; Khác
sk-SK: Dĺžka manžety rukavice: Predĺžená manžeta; Dlhá manžeta; Stredná manžeta; Krátka manžeta; Iné
pl: Długość mankietu rękawicy: Przedłużany mankiet; Mankiet; Średni mankiet; Krótki mankiet; Inny
tr: Eldiven manşet uzunluğu: Uzatılmış konç; Uzun konç; Orta konç; Kısa konç; Diğer
sl-SI: Dolžina manšete rokavice: Podaljšana manšeta; Dolga manšeta; Srednja manšeta; Kratka manšeta; Drugo